最高法院刑事判決　　　　　　　　　 111年度台上字第3654號
上　訴　人　黃大瑋



上列上訴人因違反毒品危害防制條例案件，不服臺灣高等法院臺
中分院中華民國111年5月11日第二審判決（111年度上訴字第879
號，起訴案號：臺灣臺中地方檢察署109年度偵字第35017、3501
8號），提起上訴，本院判決如下：
    主  文
上訴駁回。
    理  由
一、依刑事訴訟法第377 條規定，提起第三審上訴，應以原判決
    違背法令為理由，係屬法定要件；而上訴第三審法院之案件
    ，是否以判決違背法令為上訴理由，應就上訴人之上訴理由
    書狀加以審查。如果上訴理由書狀並未具體指摘原判決不適
    用何種法則或如何適用不當，或所為指摘，顯與法律規定得
    為第三審上訴理由之違法情形不相適合時，均應認其上訴為
    不合法律上之程式，予以駁回。
二、本件原審撤銷第一審關於如原判決附表（下稱附表）二編號
    4、6主文欄所示之未扣案之行動電話諭知沒收、追徵部分之
    判決，改判仍諭知沒收此部分扣案之行動電話；並維持第一
    審判決對上訴人黃大瑋犯如附表二編號1至6所示各罪科處之
    宣告刑及定應執行刑部分之判決，駁回上訴人此部分在第二
    審之上訴，已詳敘其審酌量刑之理由。
三、是否依刑法第59條規定酌減其刑及刑之量定，均屬事實審法
    院得依職權裁量之事項，原判決就上訴人請求依刑法第59條
    規定減輕其刑乙節，已以犯罪之動機、犯罪之手段或犯罪後
    之態度等情狀，僅可為法定刑內從輕科刑的標準，不得據為
    刑法第59條酌量減輕之理由，上訴人所為如附表一所示犯行
    ，經分別適用修正前及現行毒品危害防制條例第17條第2 項
    規定減輕其刑後，附表一編號1、3、4、5、6 所示犯行之法
    定最低度刑為有期徒刑3年6月，附表一編號2 所示犯行之法
    定最低度刑為有期徒刑5 年，依照上訴人各次販賣毒品的數
    量均非少量，交易價格分別為新臺幣（下同）5千元、4千元
    、2萬9千元、3萬元、1萬6千元、4萬7 千元等情，犯罪情節
    重大，在客觀上並無足以引起一般同情之情形，因認無從適
    用刑法第59條規定酌減其刑等旨，於理由為必要之論述；復
    說明：第一審係考量上訴人之犯罪情節、犯後態度、教育智
    識程度及家庭經濟狀況、持有毒品數量及對社會造成之危害
    等一切情狀，而為量刑，並依刑法第51條第5 款所採限制加
    重原則，及各罪合併後之不法內涵、罪責原則、合併刑罰所
    生效果，定應執行有期徒刑8 年10月，尚稱允當，因予維持
    等詞，於法核無違誤。上訴意旨徒以上訴人另犯販賣第二級
    毒品之犯行，業經另案起訴，其後雖可合併執行，仍嫌過重
    ，原審未予斟酌，並適用刑法第59條規定減輕其刑，尚有未
    洽云云，核係執與本件犯行無關之另案事由，指摘原判決之
    量刑及定應執行刑不當，並非適法之第三審上訴理由。
四、從而，本件上訴不合法律上之程式，應予駁回。本件既從程
    序上予以駁回，上訴意旨再請求本院依毒品危害防制條例第
    17條第2 項、刑法第59條規定減輕其刑，即無從審酌，併予
    指明。
據上論結，應依刑事訴訟法第395條前段，判決如主文。
中    華    民    國   111    年    7     月    27    日
                  刑事第九庭審判長法  官  蔡  彩  貞  
                                  法  官  鄧  振  球  
                                  法  官  梁  宏  哲  
                                  法  官  周  盈  文  
                                  法  官  蔡  廣  昇  
本件正本證明與原本無異
                                  書記官
中    華    民    國   111    年    8     月    2     日